最　高　行　政　法　院　裁　定
                                     100年度裁字第2761號
上  訴  人　張長海
訴訟代理人　陳明良　律師
被 上訴 人　行政院公共工程委員會
代　表　人　李鴻源
上列當事人間技師法事件，上訴人對於中華民國100年9月6日臺
北高等行政法院100年度訴字第995號判決，提起上訴，本院裁定
如下：
　　主  文
上訴駁回。
上訴審訴訟費用由上訴人負擔。
　　理  由
一、按對於高等行政法院判決之上訴，非以其違背法令為理由，
    不得為之，行政訴訟法第242條定有明文。依同法第243條第
    1項規定，判決不適用法規或適用不當者，為違背法令；而
    判決有同條第2項所列各款情形之一者，為當然違背法令。
    是當事人對於高等行政法院判決上訴，如依行政訴訟法第24
    3條第1項規定，以高等行政法院判決有不適用法規或適用不
    當為理由時，其上訴狀或理由書應有具體之指摘，並揭示該
    法規之條項或其內容；若係成文法以外之法則，應揭示該法
    則之旨趣；倘為司法院解釋或本院之判例，則應揭示該判解
    之字號或其內容。如以行政訴訟法第243條第2項所列各款情
    形為理由時，其上訴狀或理由書，應揭示合於該條項各款之
    事實。上訴狀或理由書如未依此項方法表明，或其所表明者
    與上開法條規定不合時，即難認為已對高等行政法院判決之
    違背法令有具體之指摘，其上訴自難認為合法。
二、上訴人於民國96年7月27日向被上訴人申請設立張長海土木
    技師事務所（下稱張長海事務所）執業，於97年12月24日辦
    理自行停業，復查億興工程顧問有限公司（下稱億興公司）
    97年6月13日所提之臺北縣新莊市公所（改制後為新北市新
    莊區公所，下同）招標之「新莊市○○路○○○路至立信街
    ）箱涵等公共工程」委託技術服務案之服務建議書所示，上
    訴人於機構執行業務期間同時擔任專業督導顧問及參與評選
    簡報，經利害關係人臺北縣新莊市公所以上訴人涉嫌違反技
    師法施行細則（下稱施行細則）第3條前段「技師僅得在同
    一執業機構執行業務」規定，而有技師法第19條第1項第3款
    「執行業務時違反與業務有關之法令」禁止行為之情事，依
    同法第39條第1款及第42條規定移送懲戒。被上訴人技師懲
    戒委員會決議上訴人應予以申誡，上訴人不服該決議，向被
    上訴人提請覆審，被上訴人技師懲戒覆審委員會決議無理由
    駁回後，上訴人仍不服，提起行政訴訟，經原審法院以100
    年度訴字第995號判決（下稱原審判決）駁回，上訴人猶未
    甘服，遂提起本件上訴。其上訴意旨略以：（一）被上訴人
    係以技師法第41條第1項第3款之規定，認上訴人違反技師法
    第19條第1項第3款「執行業務時違反與業務有關之法令」之
    情形，為懲處之構成要件，依司法院釋字第394號解釋意旨
    ，該構成要件自應以法律定之，若法律就其構成要件，授權
    以命令為補充規定者，授權之內容及範圍應具體明確，然後
    據以發布命令。查施行細則第3條規定內容，涉及人民工作
    權事項，既未經技師法授權，更未就其授權之內容及範圍為
    具體明確之規定，已明顯違反法律保留原則，依憲法第172
    條規定當然無效。又本件技師法並無明顯之法律授權，原審
    判決稱施行細則得就「技師如何是當執行其業務之監督事項
    進行有效管理……」加以規定之情形，已明顯失據。技師法
    第6條第1項之立法意旨係指技師擬執行業務，應依該條規定
    方式辦理方可執業，顯然並非如施行細則第3條所稱「技師
    僅得在同一執業機構執行業務」，故施行細則第3條已超越
    母法範圍。原審判決竟認被上訴人懲處上訴人之依據為合法
    ，自有違背法令之情形。（二）上訴人受億興公司委任為「
    專業督導顧問」，乃以張長海事務所之執業技師身分，受億
    興公司委託辦理技師法第12條之事務，並非受聘任為億興公
    司之執業技師或以職業技師身分組織億興公司，依法自無在
    兩土木執業機構執行業務之情形，自無違反施行細則第3條
    之情事。何況，法律並未規定設立技師事務所執業之技師不
    得兼任其他職務等語，為其論據。上訴意旨雖以該判決違背
    法令為由，惟核其上訴理由，業經原審於判決理由內詳為論
    述，上訴人就原審所不採之事由再為爭執，無非係就原審取
    捨證據、認定事實之職權行使，指摘其為不當，並非具體表
    明合於不適用法規、適用法規不當、或行政訴訟法第243條
    第2項所列各款之情形，難認對該判決之如何違背法令已有
    具體之指摘。依首開規定及說明，應認其上訴為不合法。
三、據上論結，本件上訴為不合法。依行政訴訟法第249條第1項
    前段、第104條、民事訴訟法第95條、第78條，裁定如主文
    。
中　　華　　民　　國　　100　 年　　11　　月　　17　　日
                    最高行政法院第五庭
                        審判長法官　黃　合　文
                              法官　鄭　忠　仁
                              法官　劉　介　中
                              法官　帥　嘉　寶
                              法官　陳　鴻　斌

以  上  正  本  證  明  與  原  本  無  異
中　　華　　民　　國　　100　 年　　11　　月　　18　　日
　　　　　　　　　　　　　　　書記官　王　福　瀛